臺灣高等法院臺中分院刑事裁定　
111年度聲字第628號
聲  請  人  臺灣高等檢察署臺中檢察分署檢察官     
受  刑  人  吳翊愷



上列聲請人因受刑人數罪併罰有二裁判以上，聲請定其應執行之
刑（聲請案號：111年度執聲字第242號），本院裁定如下：
    主  文
甲○○犯如附表所示各罪所處之刑，應執行有期徒刑壹年捌月。
    理  由
一、聲請意旨略以：受刑人甲○○因詐欺等數罪，先後經判決確定
    如附表所示，應依刑法第53條、第51條第5款規定，定其應
    執行之刑，爰依刑事訴訟法第477 條第1 項聲請裁定等語。
二、按裁判確定前犯數罪者，併合處罰之；數罪併罰，有二裁判
    以上者，依第51條之規定，定其應執行之刑，刑法第50條第
    1項、第53條定有明文。又數罪併罰，分別宣告其罪之刑，
    如宣告多數有期徒刑者，於各刑中之最長期以上，各刑合併
    之刑期以下，定其刑期；但不得逾30年，刑法第51條第5款
    亦有明文。次按，刑事訴訟法第370 條第2 項、第3 項，已
    針對第二審上訴案件之定應執行之刑，明定有不利益變更禁
    止原則之適用，分屬不同案件之數罪併罰，倘一裁判宣告數
    罪之刑，曾經定其執行刑，再與其他裁判宣告之刑（或執行
    之刑）定其執行刑時，在法理上亦應同受此原則之拘束（最
    高法院103年度第14次刑事庭會議決議意旨參照），亦即基
    於有利被告之不利益變更禁止原則，分屬不同案件之數罪併
    罰定執行刑，原定執行刑有拘束新定執行刑上限之效果，法
    院裁量所定之刑期上限，自不得較重於「原定執行刑加計新
    宣告刑之總和」（最高法院111年台抗字第52號、110年台抗
    字第1861號刑事裁定意旨參照）。
三、經查：
　㈠受刑人因犯詐欺等數罪，經本院先後判處如附表所示之刑確
    定，有各該案件判決及臺灣高等法院被告前案紀錄表在卷可
    查。茲檢察官聲請定其應執行刑，本院審核認其聲請為合法
    適當，應予准許。受刑人所犯如附表所示之罪，業經本院判
    決定其應執行刑為有期徒刑1年8月，其中編號1至編號3所示
    之罪部分先行確定，編號4所示之罪則經檢察官提起上訴，
    由最高法院撤銷發回更審，嗣經本院以110年度金上更一字
    第24、25號判決撤銷改判論處三人以上共同詐欺取財罪，仍
    處有期徒刑1年3月，論罪及量刑基礎與本院前審認定並無不
    同，則本院定應執行刑時，不得逾越刑法第51條第5 款所定
    法律之外部界限，即不得重於附表所示各罪宣告刑之總和（
    即有期徒刑4年9月），亦應受內部界限之拘束，即不得重於
    曾經定執行刑即有期徒刑1年8月，爰審酌受刑人所犯如附表
    各罪之整體犯罪非難評價、各行為所侵害法益異同、數罪對
    法益侵害之加重效應、罪數所反映之受刑人人格特性與犯罪
    傾向、社會對此部分犯罪行為處罰之期待，並考量自由裁量
    之範圍，應受實現刑罰公平性，裁量時應遵守之比例原則、
    公平正義原則等內部性界限，以及本院以書面通知受刑人就
    本件定應執行事件，得具狀陳述意見，受刑人未提出任何意
    見表達等一切情形，合併定其應執行之刑如主文所示。
　㈡末按所謂「裁判確定後」，凡裁判已確定即可，而不問該刑
    之執行是否已完畢，若其中數罪之刑業已執行完畢，並不因
    嗣後定其應執行刑，而影響先前該數罪已執行完畢之事實，
    僅係將來執行時應予折抵之問題（最高法院107年度臺抗字
    第319號刑事裁定意旨參照）。受刑人所犯如附表編號1所示
    之罪，雖已執行完畢（執行案號：南投地檢109年度執字第9
    57號，暫執行1罪，餘未執行），此有臺灣高等法院被告前
    案紀錄表1份在卷可佐（本院卷第75頁），惟此部分與其所
    犯如附表所示之其餘之罪，因符合數罪併罰規定，故仍應合
    併定其應執行之刑，再由檢察官於執行時扣除已執行之部分
    ，不致影響受刑人權益，附此敘明。
四、爰依刑事訴訟法第477 條第1 項，刑法第50條第1 項前段、
    第53條、第51條第5 款，裁定如主文。
中　　華　　民　　國　　111 　年　　3 　　月　　28　　日
        　　刑事第一庭    審判長法　官  江  德  千
　　　　　　　　　　　　　　    法　官  簡  源  希
　　　　　　　　　　　　 　　　 法　官  高  增  泓  
　　　　　　　　　　　　　　　                         
以上正本證明與原本無異。     
如不服本裁定，得於收受送達後5日內向本院提出抗告書狀(須附
繕本)。因疫情而遲誤不變期間，得向法院聲請回復原狀。

                                書記官  黃  美  珍
　　　　　　　　　　　　　　　　
中　　華　　民　　國　　111 　年　　3 　　月　　28　　日
附表：受刑人甲○○定應執行刑案件一覽表
編號  1 2 3 罪名  加重詐欺 加重詐欺 加重詐欺 宣告刑  有期徒刑1年2月 有期徒刑1年2月 有期徒刑1年2月 犯罪日期  108/01/02 108/01/02 108/01/04 偵查(自訴)機關年度及案號  南投地檢108年度少連偵字第4號等 南投地檢108年度少連偵字第4號等 南投地檢108年度少連偵字第4號等 最 後 事 實 審 法 院 本院 本院 本院  案 號 108年度金上訴字 第2183、2186號 108年度金上訴字 第2183、2186號 108年度金上訴字 第2183、2186號  判決日 期 108/12/31 108/12/31 108/12/31 確定 判決 法 院 本院 本院 本院  案 號 108年度金上訴字 第2183、2186號 108年度金上訴字 第2183、2186號 108年度金上訴字 第2183、2186號  判決確定日 期 109/02/11 109/02/11 109/02/11 是否為得易科罰金、得易服社會勞動之案件  否 否 否  備註  南投地檢109年度 執字第957號（已執畢） 南投地檢109年度 執字第957號 南投地檢109年度 執字第957號 
（續上頁）
編號  4 （以下空白） （以下空白） 罪名  加重詐欺   宣告刑  有期徒刑1年3月   犯罪日期  107/12/16~108/01/04   偵查(自訴)機關年度及案號  南投地檢108年度少連偵字第4號等   最 後 事 實 審 法 院 本院    案 號 110年度金上更一字 第24、25號    判決日 期 110/04/07   確定 判決 法 院 本院    案 號 110年度金上更一字 第24、25號    判決確定日 期 110/05/13   是否為得易科罰金、得易服社會勞動之案件  否    備註  南投地檢110年度 執字第1057號